【裁判字號】    94,訴,2867
【裁判日期】    950720
【裁判案由】    商標評定
【裁判全文】
臺北高等行政法院判決
                                     94年度訴字第02867號
                              .
原      告  甲○○
被      告  經濟部智慧財產局
代  表  人  蔡練生（局長）
訴訟代理人  乙○○
參  加  人  美商‧寶鹼有限公司
代  表  人  大衛‧M‧摩爾
訴訟代理人  陳長文律師
            蔡瑞森律師     （兼送達代收人）
上列當事人間因商標評定事件，原告不服經濟部中華民國94年08
月31日經訴字第09406134570 號訴願決定，提起行政訴訟，並經
本院裁定命參加人獨立參加本件被告之訴訟。本院判決如下：
    主  文
原告之訴駁回。
訴訟費用由原告負擔。
    事  實
一、事實概要：原告於民國（以下同）89年10月11日以「采研」
    商標，指定使用於當時商標法施行細則第49條所定商品及服
    務分類表第3類之「化粧品、...、漱口水」等商品，向被告
    申請註冊，經被告審查核准列為審定第991771號商標。嗣被
    告商標審查員認該審定商標有違反當時商標法第37條第7款
    規定，乃依職權報請撤銷。審查期間，原告雖於91年03月04
    日就系爭審定商標申請減縮指定使用商品為「燙髮液、捲髮
    直髮液、染髮劑、染髮定色劑、髮用染白劑、毛髮脫色劑、
    牙膏、牙粉、牙水、潔齒劑及漱口水」，惟被告仍以91年04
    月16日（91）智商0323字第910030377號函撤銷系爭商標之
    審定，嗣經本院以91年度訴字第3394號判決撤銷前揭處分。
    被告商標審查員於93年03月16日再以系爭商標與參加人註冊
    之第775109號「采研」商標近似，復指定使用於同一或類似
    之商品，有使公眾混淆誤認之虞，有違現行商標法第23條第
    1項第12款及第13款之規定，對之提請評定，並於94年04月0
    1日准予系爭商標公告註冊；原告旋於同年月19日就系爭商
    標申請縮減指定使用商品為「牙膏、牙粉、牙水、潔齒劑、
    漱口水」，並於同年07月09日經核准公告在案，惟被告仍認
    系爭商標有違商標法第23條第1項第12款之規定，並以94年0
    4月06日中台評字第930107號商標評定書為系爭商標之註冊
    應予撤銷之處分。原告不服，提起訴願，經訴願決定駁回，
    原告猶未甘服，遂向本院提起行政訴訟。本院因認本件撤銷
    訴訟之結果，參加人之權利或法律上利益將受損害，乃依行
    政訴訟法第42條第1項規定，依職權裁定命參加人獨立參加
    本件被告之訴訟。
二、兩造聲明：
  (一)原告未於言詞辯論期日到場，依其起訴狀所載聲明如下：
  1.原處分及訴願決定均撤銷。
  2.訴訟費用由被告負擔。
  (二)被告聲明：
  1.駁回原告之訴。
  2.訴訟費用由原告負擔。
  (三)參加人聲明:
  1.駁回原告之訴。
  2.訴訟費用由原告負擔。
三、兩造之主張：
甲、原告主張：
  (一)據以評定之「采研」商標，於系爭商標申請註冊時，非著名
    之商標:
  1.按「商標圖樣相同或近似於他人著名之商標或標章，有致公
    眾混淆誤認之虞者，不得申請註冊」，固為系爭案核准審定
    時商標法第37條第7款之規定，惟其適用係以相同或近似他
    人「著名」商標或標章為審查基準；且被告公告之「著名商
    標或標章認定要點」，亦說明前條著名之商標或標章認定時
    點，係以他人申請註冊時是否著名為準。
  2.今參加人據以評定之「采研」商標，於系爭商標申請註冊時
    ，尚未達到著名商標之程度，且於系爭商標申請註冊後，尚
    有審定968194號（采研）商標獲准註冊，故不會使消費者對
    其服務主體產生混淆誤認之虞。
  (二)原處分未提出相關證據，即遽認據以評定之「采研」商標為
    著名商標，其認定顯有偏頗之虞:
  1.前揭商標法第37條第7款規定所稱「有致公眾混淆誤認之虞
    」，並不以「商標近似」及「商品類似」作為唯一的判斷因
    素，以商標法第23條第1項第13款為例，其規定「有相同或
    近似於他人同一或類似商品或服務之註冊商標或申請在先之
    商標，有致相關消費者混淆誤認之虞者」，不得註冊，例如
    二商標在市場已併存相當時間，均為商品/服務相關消費者
    所熟悉，多能加以區辨，而無混淆誤認之虞，因此，在「商
    標近似」及「商品類似」之因素外，若存在相關因素，應儘
    可能予以參酌考量，才能較為準確掌握有無混淆誤認之虞之
    認定；反之，先權利人長期以來僅經營特定商品/服務，無
    任何跨越其他行業之跡象者，則其保護範圍應可較為限縮；
    又相關消費者對衝突之二商標如均為相當熟悉者，亦即二商
    標在市場併存之事實已為相關消費者所認識，且足以區辨為
    不同來源者，則應儘量尊重此一併存之事實。
  2.判斷是否有致公眾混淆誤認之虞，應加入經驗法則判斷:
    於93年06月03日之經濟日報標題為「『混淆誤認之虞』審查
    基準加入經驗法則」，其內容略為:「香港『鱷魚恤』、法
    國『LACOSTE』及新加坡『CROCODILE』三條鱷魚商標，...
    ，構圖意境是否足以區辨，在世界各國都有發生爭辯，甚至
    大戰的情形，最終多以握手言和收場，無他，法律活化而已
    。被告5 月1 號發布施行的商標「混淆誤認之虞」審查基準
    ，將識別性高低、實務等「經驗法則」納入審查標準，也是
    活化法律，期使混淆誤認之判斷，更趨於事實。被告表示，
    商場上併存、且使用多年的相同或近似商標，也常有近似與
    否之爭議，審查不能公式化的一概而論；除須考量商標識別
    性外，尚應斟酌各商標的知名度或併存使用等事實，更重要
    的要加上『經驗法則』判斷。」
  3.原處分僅以據以評定之「采研」商標，於系爭商標申請註冊
    日（89年10月11日）前，其產品已廣泛銷售，而認其業已廣
    為相關業者或消費者所普遍認知之著名商標，惟並未提出相
    關證據，原處分即遽為著名之認定，原處分顯有偏頗之虞。
  (三)按「商標之註冊違反第23條第1項規定之情形者，審查人員
    得提請商標專責機關評定其註冊。」為系爭商標提請評定時
    商標法第50條第1項之規定，故商標審查人員提請商標專則
    機關評定者，應為註冊商標。惟被告之商標審查員於93年03
    月16日對系爭商標申請評定時，系爭商標尚未註冊（系爭商
    標係於93年04月01日註冊），此為原處分事實欄及理由欄一
    分別載明，顯與前揭商標法第50條第1項之規定不符，亦顯
    見被告急於撤銷系爭商標之心態。
  (四)綜上所陳，系爭商標為一具有原創性之商標，且原告為善意
    之先使用人，懇請 鈞院鑒核，惠賜判決如訴之聲明，以維權
    益，俾符法制。
乙、被告主張：
  (一)按「商標之註冊違反第23條第1項規定之情形者，審查人員
    得提請商標專責機關評定其註冊。」為系爭商標提請評定時
    商標法第50條第1項之規定。本件系爭註冊第991771號「采
    研」商標係於93年04月01日註冊公告，其商標之評定核應適
    用92年11月28日修正施行之商標法，合先敘明。
  (二)商標「相同或近似於他人著名商標或標章，有致相關公眾混
    淆誤認之虞，或有減損著名商標或標章之識別性或信譽之虞
    者」，不得註冊，為商標法第23條第1項第12款規定。「本
    法所稱之著名，指有客觀證據足以認定已廣為相關事業或消
    費者所普遍認知者。」亦為商標法施行細則第16條所明定。
    所謂「有致相關公眾混淆誤認之虞」，係指商標有使相關消
    費者對其所表彰之商品來源或產製主體發生混淆誤信之虞而
    言；而判斷是否有混淆誤認之虞，被告公告之「混淆誤認之
    虞」審查基準（以下簡稱為審查基準），列有各項相關參考
    因素。
  (三)本案存在之相關因素之審酌：
  1.商標是否近似暨其近似之程度:
    (1)商標近似係指二商標予人之整體印象有其相近之處，若其
      標示在相同或類似的商品/服務上時，以具有普通知識經
      驗之消費者，於購買時施以普通之注意，可能會有所混淆
      而誤認二商品/服務來自同一來源或誤認不同來源之間有
      所關聯（前揭審查基準5.2.1參照）。商標近似之判斷得
      就二商標外觀、觀念及讀音為觀察。
    (2)查本件系爭註冊第991771號「采研」商標圖樣，與據以評
      定之註冊第775109號「采研」商標相較，二者均由相同中
      文「采研」所構成，以具有普通知識經驗之消費者，於購
      買時施以普通所用之注意，極有可能會有所混淆而誤認二
      商品來自同一來源或雖不相同但有關聯之來源，應屬高度
      構成近似之商標。
  2.據以評定商標是否為著名之商標或標章:
    (1)查據以評定之「采研」商標為參加人首先使用於「洗髮精
      、洗髮護髮乳」等商品之標誌，早於85年間即以之作為商
      標圖樣，在我國申准取得註冊第775109號商標在案。
    (2)參加人為積極促銷其產品，於88年間委由訴外人柏克市場
      研究顧問有限公司，於大臺北地區進行對「采研」商品滿
      意程度之市場調查，並至遲於89年10月間透過有線、無線
      電視及雜誌刊登廣告宣傳，早於系爭註冊第991771號「采
      研」商標申請註冊日（89年10月11日）前，其產品即廣泛
      銷售萬家福、遠東百貨、高峰、大峰批發世界、屈臣氏聯
      鎖藥房等地，雖其銷售發票日期僅早於系爭商標申請註冊
      日約20餘日，惟其銷售金額已近千萬元新台幣，堪認該據
      以評定商標所表彰商品之信譽，於系爭商標申請註冊之前
      ，業已廣為相關業者或消費者所普遍認知而為著名商標之
      程度，此有商標註冊證、柏克市場研究顧問有限公司出具
      之信函、李奧貝納股份有限公司出具之說明書、利潤公司
      出具之報表、商品目錄、89年09月15日至10月05日間之銷
      售發票等證據資料影本附卷可稽。
  3.相關消費者對商標之熟悉程度:
    (1)相關消費者對商標之熟悉程度，繫於該商標使用之廣泛程
      度，原則上應由主張者提出相關使用事證證明之，如相關
      消費者對衝突之二商標僅熟悉其中之一，則就該較為被熟
      悉之商標，應給予較大之保護（前揭審查基準5.6參照）
      。
    (2)查本件據以評定商標經參加人保護及使用而在市場上建立
      相當之知名度已如前述，而系爭商標之使用情形則因商標
      權人並未提出相關事證而無法審認，故據以評定商標較諸
      系爭商標而言係消費者較熟悉之商標乙節足堪認定。
  4.二者所使用商品之相關程度:
    系爭商標指定使用於「牙膏、牙粉、牙水、潔齒劑、漱口水
    」等商品，與據以評定商標指定使用於「洗髮精、洗髮護髮
    乳」等商品，二者均與人體盥洗清潔有關，置於比臨販售者
    不乏其例，商品之買售人亦具同質性，二者所使用之商品間
    具關聯性。
  (四)衡酌據以評定「采研」商標於「洗髮精、洗髮護髮乳」等商
    品上之信譽，已廣為相關事業及消費者所普遍認知而為著名
    商標；中文「采研」非普通所習見，復為參加人所首先使用
    ，又系爭商標與之高度構成近似；且據以評定商標較諸系爭
    商標而言係消費者較熟悉之商標及二者使用商品間具關聯性
    等相關因素加以判斷，系爭商標之申請註冊，客觀上自有可
    能使一般消費者誤認二商標之商品為同一來源之系列商品，
    或者誤認二商標之使用人間存在關係企業、授權關係、加盟
    關係或其他類似關係，而產生混淆誤認情事，應有前揭法條
    規定之適用。另本件商標既應依商標法第23條第1項12款規
    定撤銷其註冊，則其是否尚有違反同法條項第13款之規定，
    即毋庸審究，併予敘明。
  (五)綜上論述，被告原處分洵無違誤，敬請駁回原告之訴。
丙、參加人主張:
  (一)被告商標審查員係於93年4 月7 日對系爭註冊第991771號「
    采研」商標依職權提請評定：
  1.依商標法第50條第1 項「商標之註冊違反第23條第1 項第59
    條第4 項規定之情形者，利害關係人或審查人員得申請或提
    請商標專責機關評定其註冊」之規定，商標評定制度分成2
    種，前者即由利害關係人向商標專責機關繳納規費，申請評
    定商標之註冊無效。後者則由商標審查人員依職權提請商標
    專責機關評定商標之註冊為無效。本案則屬後者之情形，參
    加人雖於93年3 月16日行文被告，請求商標審查人員對系爭
    商標註冊公告後提請評定其註冊，然商標審查人員是否提請
    評定，仍應本於職權斟酌認定。
  2.本案之商標審查人員嗣依職權認定系爭商標之註冊確有違反
    商標法第23條第1 項第12款規定之嫌，乃於94年4 月7 日提
    請評定。惟其在中台評字第H00000000 號商標評定書事實欄
    內將提請評定日誤繕為93年3 月16日，然被告業於95年6 月
    7 日以 (95) 智商0323字第09580233660 號函副本 (證1 號
    )知 會鈞院，更正上述提請評定日為93年4 月7 日。既然本
    件商標審查員提請評定日 (93年4 月7 日)係 在系爭商標93
    年4 月1 日註冊公告之後，則其提請評定並未違反前揭法條
    之規定，洵無疑義。
  (二)參加人之據以評定商標「采研」在系爭商標申請註冊日（89
    年10月11日)前 業已使用而廣為相關業者或消費者所普遍認
    知為一著名商標，原告之系爭商標與據爭商標相同，復指定
    使用於與人體盥洗清潔有關之商品，自有致相關公眾混淆誤
    認之虞，並有減損據爭之著名商標「采研」之識別性之虞：
  1.據以評定商標「采研」為著名商標：
    按商標「相同或近似於他人著名商標或標章，有致相關公眾
    混淆誤認之虞，或有減損著名商標或標章之識別性或信譽之
    虞者」，不得註冊，商標法第23條第1 項第12款定有明文。
    查據以評定之「采研」商標為美商寶鹼公司首先使用於洗髮
    精、洗髮護髮乳等商品之標誌。早於民國85年間即以之作為
    商標圖樣，在中華民國申准取得註冊第775109號商標在案。
    美商寶鹼公司為積極促銷其產品，於民國88年間委由柏克市
    場研究顧問有限公司，於大台北地區進行對「采研」商品滿
    意程度之市場調查，並至遲於89年10月間透過有線、無線電
    視及雜誌刊登廣告宣傳，且早於系爭註冊第991771號「采研
    」商標申請註冊日 (89年10月11日)前 ，其產品即廣泛於萬
    家福、遠東百貨、高峰、屈臣氏聯鎖藥房等地銷售，雖其銷
    售發票日期僅早於系爭商標申請註冊日約20餘日，惟其銷售
    金額已高達將近千萬元新台幣之鉅，堪認該據以評定商標所
    表彰商品之信譽，於本件系爭註冊第991771號「采研」商標
    申請註冊之前，業已廣為相關業者或消費者所普遍認知而為
    著名商標之程度。參加人業於93年3 月16日以 (93) 理商12
    字第005311 號 函檢呈多項證據資料予被告，包括雜誌及電
    視廣告、柏克市場研究顧問有限公司出具之信函、李奧貝納
    股份有限公司出具之說明書、利潤公司出具之報表、商品目
    錄、89年9 月15日至10月5日 間之銷售發票等證據資料影本
    。
  2.相關消費者對商標之熟悉程度。
    相關消費者對商標之熟悉程度，繫於該商標使用之廣泛程度
    ，原則上應由主張者提出相關使用事證證明之，如相關消費
    者對衝突之二商標僅熟悉其中之一，則就該較為被熟悉之商
    標，應給予較大之保護。 (混淆誤認之虞審查基準5.6 參照
    )。 查本件據以評定商標經美商寶鹼公司保護及使用而在市
    場上建立相當之知名度已如前述，而系爭商標之使用情形則
    因商標權人並未提出相關事證而無法審認。是以，據以評定
    商標較諸系爭商標而言係消費者較熟悉之商標，足堪認定。
  3.二者所使用商品之相關程度。
    本件系爭註冊第991771號「采研」商標指定使用於牙膏、牙
    粉、牙水、潔齒劑、漱口水商品，與據以評定商標知名之洗
    髮精、洗髮護髮乳等商品，二者均與人體盥洗清潔有關，置
    於比鄰販售者不乏其例，商品之買售人亦具同質性，二者所
    使用之商品間具關聯性。
  4.依上說明，本案據以評定「采研」商標於洗髮精、洗髮護髮
    乳等商品上之信譽已廣為相關事業及消費者所普遍認知而為
    著名商標，中文「采研」非普通所習見，復為美商寶鹼公司
    所首先使用。再者，系爭商標與據以評定商標相同，二者使
    用商品間又具關聯性，且據以評定商標較諸系爭商標而言係
    消費者較熟悉之商標，則系爭註冊第991771號「采研」商標
    之申請註冊，客觀上自有可能使一般消費者誤認二商標之商
    品為同一來源之系列商品，或者誤認二商標之使用人間存在
    關係企業、授權關係、加盟關係或其他類似關係，而產生混
    淆誤認情事，並有減弱據以評定商標「采研」之識別力之虞
    ，至為灼然。
  (三)綜上所陳，系爭商標有違前揭商標法第23條第1 項第12款規
    定之情事，彰彰明甚。從而，被告撤銷系爭商標之處分，並
    無任何違誤，原告提起本件訴訟，即無理由。
    理  由
一、本件原告經合法通知，未於言詞辯論期日到場，核無行政訴
    訟法第218 條準用民事訴訟法第386 條所列各款情形，爰依
    被告之聲請，由其一造辯論而為判決。
二、按商標「相同或近似於他人著名商標或標章，有致相關公眾
    混淆誤認之虞，或有減損著名商標或標章之識別性或信譽之
    虞者」，不得註冊，為商標法第23條第1 項第12款所明定。
    惟按所謂之著名，係指有客觀證據足以認定已廣為相關事業
    或消費者所普遍認知者而言（商標法施行細則第16條參照）
    。又著名商標或標章之認定，應就個案情況考量下列足資認
    定為著名之因素：(一)相關事業或消費者知悉或認識商標或標
    章之程度。(二)商標或標章使用期間、範圍及地域。(三)商標或
    標章推廣之期間、範圍及地域。所謂商標或標章之推廣，包
    括商品或服務使用商標或標章之廣告或宣傳，以及在商展或
    展覽會之展示。(四)商標或標章註冊、申請註冊之期間、範圍
    及地域。但須達足以反映其使用或被認識之程度。(五)商標或
    標章成功執行其權利之紀錄，特別指經曾經行政或司法機關
    認定為著名之情形。(六)商標或標章之價值。(七)其他足以認定
    著名商標或標章之因素。著名商標或標章認定要點第5 點亦
    定有明文。
三、本件係原告前於89年10月11日以「采研」商標，指定使用於
    當時商標法施行細則第49條所定商品及服務分類表第3 類之
    「化粧品、... 、漱口水」等商品，向被告申請註冊，經被
    告審查核准列為審定第991771號商標。嗣被告商標審查員認
    該審定商標有違反當時商標法第37條第7 款規定，乃依職權
    報請撤銷。審查期間，原告雖於91年03月04日就系爭審定商
    標申請減縮指定使用商品為「燙髮液、捲髮直髮液、染髮劑
    、染髮定色劑、髮用染白劑、毛髮脫色劑、牙膏、牙粉、牙
    水、潔齒劑及漱口水」，惟被告仍以91年04月16日（91）智
    商0323字第910030377 號函撤銷系爭商標之審定，嗣經本院
    以91年度訴字第3394號判決撤銷前揭處分。被告商標審查員
    於93年03月16日再以系爭商標與參加人註冊之第775109號「
    采研」商標近似，復指定使用於同一或類似之商品，有使公
    眾混淆誤認之虞，有違現行商標法第23條第1 項第12款及第
    13款之規定，對之提請評定，並於94年4 月1 日准予系爭商
    標公告註冊；原告旋於同年月19日就系爭商標申請縮減指定
    使用商品為「牙膏、牙粉、牙水、潔齒劑、漱口水」，並於
    同年07月09日經核准公告在案，惟被告仍認系爭商標有違商
    標法第23條第1 項第12款之規定，並以94年4 月6 日中台評
    字第930107號商標評定書為系爭商標之註冊應予撤銷之處分
    。原告則不服，為如事實欄所載之主張。是本件應審究者厥
    為系爭商標有無違反商標法第23條第1 項第12款之規定。
四、本院判斷如下：
  (一)本件系爭註冊第991771號「采研」商標，雖於94年4 月1 日
    獲准申請減縮指定使用於「牙膏、牙粉、牙水、潔齒劑、漱
    口水」等商品，與據以評定註冊第775109號「采研」商標指
    定使用於「洗髮精、潤髮精、護髮劑、造型髮膠、噴髮膠水
    」等商品，二者商標中文「采研」相同；且二者均指定使用
    於與人體盥洗清潔有關，商品之買售人亦具同質性，二者所
    使用之商品間具關聯性；客觀上自有可能使一般消費者誤認
    二商標之商品為同一來源之系列商品，或者誤認二商標之使
    用人間存在關係企業、授權關係、加盟關係或其他類似關係
    ，而產生混淆誤認情事，並有減弱據以評定商標「采研」之
    識別力之虞。
  (二)上開商標法第23條第1 項第12款所謂「有致相關公眾混淆誤
    認之虞」，係指商標所表彰之商品或服務會使人與著名商標
    權人間產生聯想，而造成所申請註冊之商品或服務係由著名
    商標權人所參與、授權或贊助之印象，致使相關公眾對其所
    表彰之商品來源或產製主體發生混淆誤認之虞者而言。本件
    據以評定之「采研」商標，為參加人首先使用於「洗髮精、
    洗髮護髮乳」等商品之標誌，早於85年間即以之作為商標圖
    樣，在我國申准取得註冊第775109號商標。且參加人為積極
    促銷其產品，於88年間委由訴外人柏克市場研究顧問有限公
    司，於大臺北地區進行對「采研」商品滿意程度之市場調查
    ，並至遲於89年10月間透過有線、無線電視及雜誌刊登廣告
    宣傳，早於系爭註冊第991771號「采研」商標申請註冊日（
    89年10月11日）前，其產品即廣泛銷售萬家福、遠東百貨、
    高峰、大峰批發世界、屈臣氏聯鎖藥房等地，雖其銷售發票
    日期僅早於系爭商標申請註冊日約20餘日，惟其銷售金額已
    近千萬元新台幣，足堪認該據以評定商標所表彰商品之信譽
    ，於系爭商標申請註冊之前，業已廣為相關業者或消費者所
    普遍認知而為著名商標之程度，此有商標註冊證、柏克市場
    研究顧問有限公司出具之信函、李奧貝納股份有限公司出具
    之說明書、利潤公司出具之報表、商品目錄、89年09月15日
    至10月05日間之銷售發票等證據資料影本附卷可稽。況本院
    於92年8 月27日就91年度訴字第3184號所為之判決，業已認
    定據以評定註冊第775109號「采研」商標，為國內消費者所
    熟知之著名商標。
  (三)本件系爭商標係於93年4 月1 日註冊，而被告商標審查人員
    則於93年3 月16日即對之提請評定，雖嗣後被告於95年6 月
    7 日函文更正，謂93年3 月16日有誤，應更正為93年4 月7
    日，則本件自符合商標法第50條第1 項所規定審查人員提請
    商標專責機關評定者應為註冊商標之規定；然查，縱本件係
    於93年3 月16日即對之提請評定，被告商標審查人員提起評
    定時，系爭商標尚未註冊，固與商標法第50條第1 項所規定
    不符；惟被告認系爭商標有違商標法第23條第1 項第12款規
    定，其作成系爭商標之註冊應予撤銷之評決時，系爭商標既
    已註冊而得作為商標評定之適格標的，則原先提請商標評定
    標的不適格之瑕疵已不存在，被告所為「第991771號『采研
    』商標之註冊應予撤銷」之處分，基於訴訟經濟原則，自無
    不法，。
五、綜上所述，被告以系爭商標有違商標法第23條第1 項第12款
    規定，撤銷其註冊，於法核無不合。訴願決定予以維持，亦
    屬妥適。原告主張前詞，請求撤銷原處分及訴願決定，為無
    理由，應予駁回。
據上論結，原告之訴為無理由，依行政訴訟法第218 條、民事訴
訟法第385 第1 項前段、行政訴訟法條第98條第3 項前段，判決
如主文。
中    華    民    國    95    年    7    月    20    日
                    第七庭審判長法  官  黃  本  仁
                                法  官  李  玉  卿
                                法  官  黃  秋  鴻
上為正本係照原本作成。
如不服本判決，應於送達後20日內，向本院提出上訴狀並表明上
訴理由，如於本判決宣示後送達前提起上訴者，應於判決送達後
20日內補提上訴理由書（須按他造人數附繕本）。
中    華    民    國    95    年    7    月    20    日
                                書記官  蘇  婉  婷


司法院資訊處製作；財團法人民間司法改革基金會備份。
